【裁判字號】    92,上訴,2012
【裁判日期】    921230
【裁判案由】    違反麻醉藥品管理條例
【裁判全文】
臺灣高等法院臺中分院刑事判決                  九十二年度上訴字第二○一二號
    上  訴  人
    即  被  告  乙○○
    指定辯護人  本院公設辯護人  甲○○
右上訴人因違反麻醉藥品管理條例案件，不服臺灣苗栗地方法院九十一年度訴字第三
一四號中華民國九十二年九月十二日第一審判決（起訴案號：臺灣苗栗地方法院檢察
署九十年度偵字第四二五七、四三五五、四四三一號），提起上訴，本院判決如左：
    主      文
上訴駁回。
    事      實
一、乙○○（綽號「小槍管」）前因違反麻醉藥品管理條例案件，於民國八十一年十
    二月十日經臺灣高等法院判處有期徒刑六月確定；再因違反同條例案件，經臺灣
    新竹地方法院判處有期徒刑五年一月，復分別經臺灣高等法院及最高法院駁回上
    訴，而於八十二年五月十日確定，另經定執行刑為五年四月，送監執行後，於八
    十三年十二月七日假釋交付保護管束而出監，嗣經撤銷保護管束，執行殘刑二年
    九月十四日，自八十七年四月十日執行，指揮書執行完畢日期為九十年一月二十
    三日。乙○○於上述假釋期間另犯違反電信法及詐欺罪，分別經法院判處有期徒
    刑五月及一年二月確定，嗣經定執行刑為一年六月，指揮書執行完畢日期為九十
    一年八月十九日。
二、詎乙○○於八十三年十二月七日假釋出監後，猶不知悔改，復基於意圖營利之概
    括犯意，連續為下列販賣化學合成麻醉藥品安非他命（下稱安非他命）之行為，
    茲分述如下：
（一）八十四年底至八十五年間，在苗栗市○○路八八九號四樓頂好賓館（起訴書載
      為不詳地點），以每小包（重量約○．五公克）新台幣（下同）一千元之代價
      ，販賣安非他命予鍾莉萍三次（起訴書載為數次）。八十六年一月五日凌晨一
      時三十分許，鍾莉萍在上開賓館五０一室為警查獲非法持有安非他命○‧二公
      克，供出上情，始循線查獲。
（二）陳黎馨於八十五年一月二十四日二十二時許，因非法吸用安非他命為警於上開
      賓館查獲，陳黎馨向承辦警員楊瑞斌及豆榮源供稱其所吸用之安非他命係向親
      舅舅乙○○購買，承辦警員即請陳黎馨打電話給乙○○佯裝欲向其購買安非他
      命，乙○○接電話後，旋即帶來一包毛重二‧二公克之安非他命（驗餘淨重一
      ．八五公克）及其所有之空塑膠袋三十個前來該賓館，但預慮遭警查獲，乃將
      該安非他命藏置在該大樓二樓樓梯間之電話線箱內，身上衣服之口袋僅帶前揭
      空塑膠袋，乙○○至四樓時，即為警查獲，承辦警員經其陪同，於上開電話線
      箱內扣得該包安非他命。
（三）乙○○於八十六年五月初，在其苗栗市○○里○○街九巷三號住處，以一千元
      之代價，販賣一包毛重約○．五之安非他命予涂成林及賴政聰（該二人合買）
      一次。同年五月中旬，又分別在苗栗市真善美電玩店及菲力電玩店附近，各以
      一千元之代價，販賣一包毛重約○．五公克之安非他命予涂成林及賴政聰（該
      二人亦為合買）共二次，嗣經檢察官指揮員警循線查獲，始悉上情。
三、乙○○之友人劉富成（未據檢察官起訴）因缺錢花用，乃於八十六年一月一日二
    十二時許，將其所有之安非他命四包毛重共三十七公克（驗餘淨重共三五．六二
    公克，包裝重為二．二五公克，被查獲前乙○○已自其中取出一部分吸用）及電
    子秤一台拿至乙○○前揭住處，委託乙○○販賣，乙○○於收受後，竟起意圖營
    利而販賣之犯意，並自是日起非法持有之，嗣於八十六年一月三日十三時二十分
    許，在上開住處為警查獲，並扣得上開安非他命、電子秤一台，及乙○○所有之
    空塑膠袋四百個、分裝管二支。
四、案經苗栗縣警察局移送及新竹市警察局第一分局、苗栗縣警察局苗栗分局報請臺
    灣苗栗地方法院檢察署檢察官偵查起訴。
    理      由
甲、程序方面：
一、被告乙○○辯稱：伊涉嫌販賣毒品案件已歷時七年，重覆起訴三次，臺灣高等法
    院更一審已經判決無罪確定云云。
二、經查：
（一）按刑事訴訟法第二百六十七條規定，檢察官就犯罪事實一部起訴者，效力及於
      全部，並非全無限制，必須已起訴及未起訴各部分，均成立犯罪，始足當之。
      否則，若起訴部分不成立犯罪，縱未起訴部分罪證明確，亦無起訴效力一部及
      於全部法則之適用（最高法院七十九年度台上字第三二一四號判決可資參照）
      。故檢察官就連續犯事實之一部起訴，其效力及於全部者，係指起訴部分與未
      起訴部分均構成犯罪者而言；倘檢察官起訴之事實經法院審理結果，認為不成
      立犯罪時，即與未經起訴之其他事實，無一部與全部之關係可言，未經起訴部
      分，依同法第二百六十八條規定，法院不得審判（最高法院八十八年度台上字
      第六九八號、八十九年度台上字第五七九四號判決可資參照）。
（二）查被告於民國八十四年八月二十五日下午二時許、九月五日晚上十二時許、九
      月十二日凌晨一時二十分許及十一月二十二日晚上十時許，涉嫌連續在苗栗市
      ○○路八八九號四樓頂好賓館之樓下及南苗商業大樓樓下販賣安非他命予其外
      甥女陳黎馨之事實，於八十八年五月二十七日經臺灣新竹地方法院八十五年度
      訴字第一六一號判處有期徒刑五年六月，再經臺灣高等法院八十八年度上訴字
      第三四九六號撤銷改判為有期徒刑五年，復經最高法院八十九年度台上字第四
      三一八號撤銷原判決而發回臺灣高等法院更審，臺灣高等法院於九十年七月十
      七日以八十九年度上更（一）字第七七五號撤銷原第一審判決，就上述被告涉
      嫌販賣安非他命予陳黎馨部分改判無罪，並將其餘併案審理部分退回檢察官續
      行偵辦，因當事人未上訴而於九十年十月十二日確定，此有前揭案件卷宗、判
      決書及臺灣高等法院被告全國前案紀錄表附卷可稽。
（三）被告前案檢察官起訴之事實，經臺灣高等法院八十九年度上更（一）字第七七
      五號撤銷改判無罪確定，揆諸前揭最高法院判決要旨，即與未經起訴之其他事
      實，無一部與全部之關係可言，未經起訴部分，法院依法不得加以審判，自應
      由檢察官就未起訴部分另行起訴。從而，被告上開辯解，顯有誤會，先此敘明
      。
乙、實體方面：
壹、被告非法販賣安非他命予鍾莉萍部分：
一、訊據被告矢口否認販賣安非他命予鍾莉萍，辯稱：鍾莉萍曾跟伊要過安非他命，
    伊有給過她，但並未向她拿過錢；另外二次是鍾莉萍的客人要安非他命，伊有幫
    忙調貨，但都沒有得到報酬，只是朋友間互通有無而已云云；指定辯護人亦為被
    告辯稱：被告此部分之行為僅為觸犯藥事法第八十三條第一項之轉讓禁藥罪等語
    。然查：
（一）被告於八十六年二月十二日檢察官訊問時供稱：「（問：你賣安非他命給誰？
      答：）以前曾經賣過給鍾莉萍．．．，是八十五年間賣的，．．．，我賣給她
      四、五次，在八十四年，一包（新台幣）一千元，我向朋友拿○．七公克，拿
      ○．五公克給她，留下○．二公克供己吸用」（臺灣新竹地方法院檢察署八十
      六年偵字第一○八九號第二十二頁反面參照），核與證人鍾莉萍於八十六年一
      月五日在警詢時證稱：「我還曾向乙○○購買過一次」、「（問：於何時何地
      花多少錢購買？答：）我於八十五年五月份左右在苗栗市○○路八八九號四樓
      頂好賓館以壹仟元新台幣購得○．一公克安非他命」（同偵查卷第四頁反面參
      照）；鍾莉萍另於八十六年二月十二日檢察官訊問時證稱：「（問：在警察局
      是否有指認羅濟雲、乙○○？答：）有，我說是他們二人拿安非他命給我，．
      ．，乙○○是賣安非他命給我，一小包一千元，時間是八十四年到八十五年間
      ，有好幾次。」（同偵查卷第二十一頁反面參照）之情節大致相符。雖然被告
      供稱伊賣給鍾莉萍之安非他命一包重量為○．五公克，而鍾莉萍證稱為○．一
      公克，兩者間雖有不同，但查：鍾莉萍購買上開安非他命既係供己吸用，衡情
      自無於吸用前再詳予秤重之理，故其對於上開安非他命之重量為何，所述應係
      概略之數，自難執此而謂其證詞為不可採，附此說明。
（二）再參酌被告於原審法院九十二年一月十七日審理時供稱：第一次約在八十四年
      底，伊買了一千元的安非他命回頂好賓館，鍾莉萍向伊要，伊有請她用，但鍾
      莉萍將剩下的全部要走，並說會給一千元，伊有同意。第二次及第三次大約都
      在八十四年、八十五年間，地點都在同一賓館等語（該審判筆錄第十九頁參照
      ）。另佐以鍾莉萍於上開審理時亦證稱第二、三次交貨的地點均在上述賓館（
      該審判筆錄第十八、二十頁參照）。被告前揭檢察官訊問時及本院審理時之自
      白，核與證人鍾莉萍上開證述相符，應可採信。
（三）次查，證人鍾莉萍與被告並無恩怨乙節，已據其於原審法院上開審判筆錄中證
      述明確（該審判筆錄第七頁參照），且鍾莉萍於臺灣新竹地方法院八十五年度
      訴字第一六一號案件八十七年九月二十二日訊問時亦證稱伊與被告係「朋友關
      係」（該卷宗第二百八十五反面參照）。鍾莉萍與被告既為朋友關係，且無恩
      怨，衡諸常情，自無設詞誣陷被告之理，其理甚明。
（四）綜上可知，被告第一次係於八十四年底，在上開賓館，以一千元之價格，販賣
      一包約○．五公克之安非他命給鍾莉萍；第二、三次亦均在上開賓館，以同樣
      之價格及分量販賣安非他命各一包予鍾莉萍，且均非轉讓禁藥，應可認定。從
      而，被告上開辯解，無非飾卸之詞，顯然不足採信。
（五）雖證人鍾莉萍於原審法院審理時改變前詞，證稱：伊從未向被告買過安非他命
      ，當時如果有需要的話，都會透過陳黎馨向被告拿，是免費的，伊從來沒有直
      接向被告拿過等語（原審法院九十二年一月十七日審判筆錄第四至七頁、第九
      至十頁參照）。但其於同一審判期日竟又證稱：當時被告身上正好有安非他命
      ，伊好像有向被告要一點吸用；當時好像有一次伊想要施用安非他命，被告剛
      好來頂好賓館，被告當時沒有貨，但說可以向朋友拿，過了二十分到半小時，
      被告就拿一小包約價值五百元的安非他命給伊，但大概看伊可憐，沒有向伊拿
      錢（該審判筆錄第十三頁至十五頁參照）。其於同一審判期日復證稱：伊共向
      被告拿過三次安非他命，第一次約於八十四年、八十五年間，伊因牙痛要去看
      牙醫，在被告家附近碰到被告，伊向被告要安非他命，被告就帶伊到被告家施
      用，並與被告之女朋友共三人一起吸食，被告並未向伊拿錢；第二次在八十五
      年間，是客人在頂好賓館要的；第三次在八十六年間，伊在頂好賓館後面的樓
      下向被告要的，被告大概給伊五百元份量的安非他命，但被告並未向伊拿錢；
      伊只記得幫客人調過一次貨，並不是被告所說的二次（該審判筆錄第十八、二
      十頁參照）。證人鍾莉萍前揭證言反覆不定，互相矛盾，且與被告前揭於檢察
      官訊問時及原審法院審理時之自白不符，顯係事後迴護被告，此有瑕疵之證詞
      ，顯非可採，應無法做為有利於被告之認定，附此說明。
貳、被告非法販賣安非他命予其外甥女陳黎馨部分：
一、訊據被告矢口否認販賣安非他命予陳黎馨，辯稱為警查獲時，其有受到警方之刑
    求；陳黎馨為了讓其老板吳介雄脫罪，才寫信給檢察官說伊販賣安非他命；又上
    開賓館之電話機並無擴音設備，證人豆榮源證稱上開賓館之電話有擴音設備，係
    推測之詞，無證據能力。然查：
（一）被告於八十五年一月二十四日二十二時許，在上開賓館接獲因陳黎馨佯裝欲向
      其購買安非他命之電話，而攜帶一包毛重二‧二公克之安非他命（驗餘淨重一
      ．八五公克）及空塑膠袋三十個前來該賓館，為警查獲乙節，業據證人陳黎馨
      於警詢時證稱：「（問：乙○○是如何為警方查獲的？答：）是我協助警方辦
      案打電話給乙○○佯裝向他買安非他命，然後他獨自來賓館時為警查獲的」、
      「（問：乙○○將安非他命藏置於何處？答：）賓館二樓樓梯轉彎處」（臺灣
      新竹地方法院檢察署八十五年度偵字第一三二六號偵查卷第七頁反面、第八頁
      參照），核與證人即承辦警員楊瑞斌及豆榮源於檢察官訊問時分別結證稱：「
      （是否有叫陳黎馨打電話給乙○○？答：）有的，我們問他安非他命是如何來
      的，他就打電話去聯絡，結果來的人是乙○○」、「（問：陳黎馨在電話中是
      如何說？答：）他當時在電話中說：要買藥，叫他帶藥來」、「（問：後來？
      答：）他們約好在頂好賓館會面。乙○○來後，乙○○並未將安非他命帶在身
      上，而是放在賓館二樓的電源箱裡面，他身上是有分裝袋，後來我們帶乙○○
      去取出安非他命」（同偵查卷宗第四十四頁參照）證述情節相符。且陳黎馨於
      警詢時陳稱被告是伊親舅舅，其二人間並無仇怨（同偵查卷宗第七頁反面參照
      ），並於原審法院九十二年一月三日訊問時證稱：被告即伊舅舅跟伊關係很好
      （該訊問筆錄第十三頁及第十六頁參照），證人陳黎馨與被告既為甥舅親誼，
      二人關係良好，且無仇怨，陳黎馨自無設詞誣陷被告之理，故其上開證言應可
      採信。
（二）被告於警詢時供稱：於上開時地查獲之安非他命為伊所有，伊身上之塑膠袋三
      十個是要裝安非他命用的，伊有會同警方於該賓館二樓樓梯間電源箱中取出安
      非他命等語（同偵查卷宗第十頁至十一頁反面參照）；且被告同日於檢察訊問
      時亦供稱：上開安非他命是伊所有，當時伊身上確有三十個塑膠袋乙節（同偵
      查卷宗第二十七頁參照）。另於八十八年五月十三日臺灣新竹地方法院審判時
      亦承認該三十個分裝袋為其所有（該卷宗第四百二十三頁參照）。
（三）上開安非他命一包經原審法院送請內政部警政署刑事警察局鑑定結果，確有第
      二級毒品安非他命之成份，其淨重為一．九三公克，取○．○八公克鑑驗用罄
      ，驗餘淨重一．八五公克，有該局九十二年六月九日刑鑑字第０９２００９９
      １１０號鑑驗通知書在卷可憑。
（四）另原審法院於九十二年五月一日至苗栗市○○路八八九號四樓勘驗結果，該樓
      層已經改為「泉順賓館」，一樓至四樓各樓梯間均分別設有電話線箱等情，有
      原審法院九十二年五月一日勘驗筆錄、照片三張及現場圖一件附卷可稽，故被
      告及證人楊瑞斌及豆榮源陳述上開安非他命係在該大樓二樓之「電源箱」內查
      獲乙節，顯有誤解，附此說明。
（五）被告雖辯稱：伊於八十五年一月二十四日晚間在上開賓館之房間內為警刑求（
      指定辯護人亦為被告辯稱此部分之警、偵訊筆錄無證據能力），之後，被警方
      帶回新竹市一分局之儲藏室，又被綁起來打，要伊指證是邱楨源賣伊安非他命
      云云（原審法院九十二年二月十四日審判筆錄第二十二頁參照）。然查：
  １．證人豆榮源於原審法院上述審判時結證稱：「（我們在賓館櫃台盤查他時）他
      （指被告）有一點想跑的感覺，在櫃台那邊時我們有把他圍住，拉扯是有」、
      「（在賓館房間內）剛開始他（指被告）的情緒較激動時，講話大聲是有的，
      但絕對沒有打他或動粗」、「我們觸摸他的身體，發現他西裝的口袋有東西，
      所以叫他拿出來」、「查到夾鍊袋（按即為空塑膠袋）後，他的情緒較穩定，
      然後就比較配合我們的盤查，他自己主動講出來說有安非他命；他告訴我們後
      ，帶我們一起去拿的」等情（原審法院前揭審判筆錄第十六至十八頁參照），
      核與證人楊瑞斌經隔離後結證稱：「他來了之後，陳黎馨說就是他，我們表明
      身份後，他很緊張說他是客人後他掉頭就要走，我們把他攔下來，要求他表明
      他的身份，然後帶他到房間內，從他身上找出分裝袋來，是因為放在口袋中鼓
      鼓的被我們察覺，然後我們問他東西在哪裡，因為他是送東西來的，後來問了
      半天他才帶我們去電箱找安非他命」、「因為找出分裝袋來，他無法自圓其說
      ，只好配合」、「沒有（對他動粗）」等節（原審法院前揭審判筆錄第二十七
      至二十八頁參照）相符。
  ２．再觀諸該案卷證內容，被告僅於警詢筆錄中自承其有吸用安非他命犯行，扣案
      之安非他命、在身上查獲之分裝袋均為其所有等情，但其於同日之偵查筆錄及
      臺灣新竹地方法院前案訊問、審判時對此情節亦自承屬實（前揭偵查筆錄第十
      至十二頁、第二十七頁，臺灣新竹地方法院前揭卷宗第五十四頁、第四二三頁
      參照），此外，其於該警詢筆錄中並無承認販賣安非他命或為其他對己不利之
      情節。又綜觀本案卷證，被告自八十五年一月二十四日為警查獲，翌日上午經
      警詢問後，同日下午解送檢察官訊問，經起訴後，臺灣新竹地方法院為數次之
      訊問，被告從未提出刑求抗辯，直至該院八十八年五月十三日審理欲終結該案
      時，被告始提出之刑求抗辯（臺灣新竹地方法院前揭卷宗第四百二十四頁反面
      參照），已屬可疑；且被告無法指出其身體受傷之證明方法以供本院查證，是
      被告及指定辯護人上開刑求抗辯，尚屬無法證明，自非可採。
  ３．至於被告辯稱被警方帶回新竹市一分局之儲藏室，被綁起來打，要伊指證是邱
      楨源賣伊安非他命乙節，此係邱楨源如被訴販賣安非他命案件而以被告為證人
      時，其證詞是否可採之問題，與本案審酌被告販賣安非他命犯行相關證據之取
      捨毫無關連，附此說明。
（六）被告另辯稱：前揭賓館之電話機並無擴音設備，證人豆榮源證稱陳黎馨以上開
      電話之擴音設備聯絡伊到該賓館乙節顯屬不實乙節，經原審法院於九十二年五
      月一日至苗栗市○○路八八九號四樓勘驗結果，現已改為「泉順賓館」之櫃台
      有二支電話，其一出廠審定日期為八十三年四月七日，經公設辯護人以行動電
      話0000000000撥打000000000，接通後，後者之電話聲響
      ，公設辯護人講話發現後者之電話機有擴大聲音，但話筒未拿起時，無法與對
      方對談，必須將後者電話筒拿起，才能通話，但此時即無擴音效果；另一支電
      話機之製作日期為二○○二年九月等情，有原審法院前揭勘驗筆錄及電話之照
      片二張附卷可稽。按後一電話機之製造日期在本案發生之後，顯與本案無關；
      而前一電話機之出廠日期雖本案發生之前，但該賓館既已改由他人經營，該電
      話機是否為案發當時聯絡被告至該賓館所用，尚屬無法證明，從而，自難因此
      認定陳黎馨未以該電話聯絡被告之情事。
（七）雖證人陳黎馨於九十年三月二十六日臺灣高等法院八十九年度上更（一）字第
      七七五號訊問時即改變其證詞，證稱：「他（乙○○）沒有在賣安非他命」、
      「（八十五年一月二十四日晚上）是我們店裡的小姐打的（電話），警察要她
      打，當時乙○○沒有帶東西來」（該卷宗第八十九頁參照）。並於九十二年一
      月三日原審法院訊問時證稱：伊從未向被告買過安非他命，上述電話不是伊打
      的，而是鍾莉萍打的，當時是伊老闆吳介雄將安非他命放在伊身上，八十五年
      一月十二日吳介雄叫伊寫信給檢察官說安非他命是向被告買的，警察搜到伊身
      上○．二公克的安非他命，是吳介雄事前給伊的，並囑附伊說如果警察來時要
      說這安非他命是向被告買的；另外在警察來之前約一小時前，吳介雄叫伊將二
      ．二公克的安非他命及夾鏈袋三十個拿去放在一、二樓間樓梯的轉角的垃圾筒
      內，伊每次被抓回去後，吳介雄都會打伊，伊被打怕了，所以才在檢察官訊問
      時講對被告不利的話，此次伊外婆叫伊要說實話，不要再害被告了，所以才在
      原審法院為上述證述（原審法院九十二年一月三日訊問筆錄參照）云云，但查
      ：
  １．證人鍾莉萍結證稱當時伊人在台北，並未在上開賓館（原審法院九十二年二月
      十四日審判筆錄第三十頁參照），被告亦供稱當天鍾莉萍並未在現場（同審判
      筆錄第二十二頁參照），可見陳黎馨證稱上開電話非伊所打，是鍾莉萍所打的
      云云，顯屬無據。
  ２．上開安非他命是藏置在前揭大樓二樓樓梯間之電話線箱內，另塑膠袋三十個是
      藏在被告身上衣服之口袋內，已如前述，陳黎馨證稱在警察來之前約一小時前
      ，吳介雄叫伊將二．二公克的安非他命及夾鏈袋三十個拿去放在一、二樓間樓
      梯的轉角的垃圾筒內云云，亦非可採。
  ３．苟如陳黎馨所稱：伊事前既知警察會到該賓館來調查案件，而為上述構陷被告
      之舉動，但其為何不知趨吉避凶仍將伊所有之安非他命○．二公克放在自己身
      上，並為警查獲，而使自己受到刑事追訴？
  ４．又苟如陳黎馨所述，此次係伊外婆叫伊要說實話，所以才在原審法院為實在之
      證述云云，然查：陳黎馨於九十年三月二十六日臺灣高等法院八十九年度上更
      （一）字第七七五號訊問時即已改變以前之證詞，對被告為有利之證述，而證
      稱伊從未向被告購買安非他命等語，已如前述。由上可知，陳黎馨顯係事後基
      於甥舅親情，而為迴護被告之詞，自非可採。
二、
（一）按刑事法上所謂之「陷害教唆」係指行為人以「誘人入罪」之意思，對於一個
      「原無犯罪念頭」之人，經由明示或默示之意思表示，惹起被教唆人之犯罪決
      意，亦即行為人原無犯罪之決意，因調查犯罪之人之引誘或教唆始起意犯罪，
      始之謂「陷害教唆」；苟行為人如原即具有犯罪之決意，警察人員縱有實施「
      誘捕偵查」方法，以資便利取證並逮捕犯罪者，並非藉此惹起行為人之犯意，
      仍無礙其犯罪之成立，此與「陷害教唆」之情形有別（最高法院九十年度台上
      字第四二七三號判決參照）。
（二）查被告於八十四年底，即已開始非法販賣安非他命予鍾莉萍乙節，已如前述，
      被告於八十五年一月二十四日二十二時許，接獲陳黎馨佯裝欲向其購買安非他
      之電話，而攜帶上開安非他命及空塑膠袋至上開賓館，未及交貨即為警查獲，
      可見被告於八十四年底起即具有販賣毒品之犯罪之決意，並非於八十五年一月
      二十四日二十二時許，始由警方或其授意喬裝購毒之陳黎馨所造意，是警方將
      原具有犯罪決意之被告人贓俱獲，尚與陷害教唆有間，揆諸前揭最高法院判決
      意旨，此部份事證，有證據能力，自足做為被告論罪之依據，附此敘明。
三、綜上可知，被告於上開時間確有接獲陳黎馨佯裝欲向其購買安非他命之電話，而
    攜帶前揭安非他命及塑膠袋前往頂好賓館，為警查獲而販賣未遂之事實，已甚明
    確。
參、被告非法販賣安非他命予涂成林、賴政聰部分：
一、訊據被告矢口否認有販賣安非他命予涂成林、賴政聰二人，辯稱：八十六、八十
    七年間伊去服刑前，涂成林曾至伊住處施用二、三次安非他命，是伊無償提供涂
    成林施用的，涂成林回去時，伊都免費送他約○．二公克的安非他命；又涂成林
    有欠伊五千元，伊曾打電話向之索取，但該電話是他媽媽接的，涂成林因而懷恨
    在心。伊不認識賴政聰，賴政聰說其未看到伊交安非他命予涂成林，為何指認伊
    販賣安非他命？又賴政聰所稱向伊購買安非他命二次，其有無出錢，先後指述不
    一，顯不可採信。另伊於八十六年二月至三月間曾被收押，嗣後其呼叫器即已停
    用云云；指定辯護人亦為被告辯稱：被告轉讓安非他命予涂成林之行為僅為觸犯
    藥事法第八十三條第一項之轉讓禁藥罪等語。
二、經查：
（一）
  １．證人涂成林於八十六年五月二十九日於檢察官訊問時指稱：「（問：安非他命
      何來？答：）向一位朋友林政勇買的，他住南苗」、「（問：你向他買過多少
      次？答：）四、五次」（臺灣苗栗地方法院檢察署八十六年度偵字第八八八號
      卷宗第三十九頁反面參照）；其於同年六月十九日檢察官訊問時指稱：「（你
      與林政勇如何連絡？答：）扣他呼叫器000000000」（同卷第五十八
      頁反面參照）。
  ２．其再於同年九月十九日在警詢時指稱：「（伊向被告購買安非他命）計有五次
      ，前二次約於八十六年五月初，地點在乙○○家中，之後三次約於八十六年五
      月中旬，地點在苗栗市真善美及菲力電玩店內交易，我每次均購買新台幣貳仟
      元，而乙○○則交予我○．五至○．八（公克）不等之安非他命予我」、「（
      問：你是如何向乙○○購買安非他命？方法？聯絡方式？答：）我們都是以電
      話或呼叫器作為聯絡工具，通常我會先打３３２４６２乙○○家中電話，談好
      交易價格、數量及交易地點，如果乙○○不在家中，我就會以0000000
      00呼叫器與他聯絡，後再約定交易時間地點。」、「（問：右述交易時地有
      無證人在場？答：）有的，有三次我有帶乙位朋友賴政聰共同出資各一千元，
      向乙○○購買安非他命吸食，交易時賴政聰他都全程在場。」、「（問：是哪
      三次你帶賴政聰共同向乙○○購買安非他命？答：）八十六年五月初（正確日
      期忘了）我帶賴政聰前往乙○○家中，我倆先交付貳仟元予乙○○，乙○○之
      後到三樓房間，從窗戶丟壹包安非他命淨重○．八公克予我倆人，另外二次，
      約在八十六年五月中旬，分別在真善美及菲力電玩店內交易，這三次都是我與
      賴政聰各出資壹仟元，共同合夥購買」（臺灣苗栗地方法院檢察署八十六年度
      偵字第三三六二號偵查卷第七至八頁參照）。
  ３．其又於九十二年一月十日原審法院審理時結證稱：「【當時（八十六年五月間
      檢察官訊問）筆錄上所記載之人為「林政勇」，是否為筆誤？答：】是的，就
      是被告乙○○沒有錯」（該審判筆錄第十八頁參照）。
（二）
  １．證人賴政聰於八十六年六月十九日檢察官訊問時指稱：「（安非他命是否向涂
      成林買的？答：）我與涂成林共同出錢向南苗之綽號「小槍管」之人買的，是
      在南苗遊樂場三角公園附近向他買的」（前揭偵查卷第五十八頁參照）。
  ２．其於八十六年九月二十三日警詢時指稱：「（問：涂成林於八十六年九月十九
      日下午十五時零分在本隊警訊筆錄供稱，於八十六年五月初涂成林和你共同出
      資新台幣貳仟元向乙○○購買安非他命，地點在乙○○家中交易○．五公克或
      ○．八公克安非他命（因有時候出資壹仟元）共二次向乙○○購買是否有此事
      ？答：）是的有此事，是涂成林帶我去的。」、「（問：八十六年五月中旬涂
      成林有無帶你共同出資新台幣貳仟元向乙○○購買安非他命地點苗栗市真善美
      及菲力電玩店內交易安非他命○．五公克至○．八公克是否有此事？答：）確
      實有此事，每次都是涂成林帶我去的。」、「（問：你和涂成林二人總共向乙
      ○○購買幾次安非他命？答：）我和涂成林二人共向乙○○購買安非他命金額
      和數量不一定，有時貳仟元台幣或壹仟元台幣購買○．五公克或○．八公克安
      非他命」、「（問：你和涂成林以何方式向乙○○交易安非他命？答：）每次
      都是由涂成林打000000000或000000000電話或呼叫器向乙
      ○○連絡交易安非他命一手交錢一手交貨。」（臺灣苗栗地方法院檢察署八十
      六年度偵字第三三六二號偵查卷第十頁反面至十一頁參照）。
  ３．其於九十一年七月二十三日檢察官訊問時證稱：「（問：乙○○當時是否確有
      販賣安非他命予你？答：）是。」、「（問：販賣之時、地、次數？答：）時
      間是在我指證的那一年，約在我當時被查獲前的一、二個月前。．．．。次數
我目前記得的起碼有三次。」、「【（提示八十六年九月二十三日賴政聰警訊
      ）當時所述實在否？答：】當時警訊中我所述會同涂成林一起向乙○○購買安
      非他命部分都屬實在，當時此部分我沒有說謊必要。．．．」、「【（提示八
      十六年六月十九日賴政聰偵訊筆錄）當時所述實在否？答：】「小槍管」即為
      乙○○。對於我和涂成林共同出錢向乙○○買安部分均屬實在。．．．」（臺
      灣苗栗地方法院檢察署九十年度偵字第四三五五號偵查卷第六十六反面至六十
      七頁參照）。
  ４．其於原審法院九十二年一月十日審判時結證稱：伊記得當時僅有向被告購買二
      次安非他命，八十六年五月初，伊與涂成林至被告家中，由涂成林單獨出資一
      千元，向被告購買安非他命，購得後，二人一起至伊家中施用（該審判筆錄第
      十六至十七頁參照）；另一次是八十六年五月中旬，伊與涂成林各出五百元而
      向被告購買一千元的安非他命，是用透明夾鏈袋裝的，地點是在苗栗市菲力電
      玩店附近（同筆錄第十四、十五及十七頁參照）。
（三）涂成林及賴政聰於上述筆錄中均指證曾以３３２４６２號電話聯絡後，再至被
      告苗栗市○○街九巷三號住處向被告購買安非他命等語。查被告於八十六年九
      月十三日在苗栗刑警隊詢問時供稱：其住所為苗栗縣苗栗市○○街九巷三號，
      電話為３３２４６２號（臺灣苗栗地方法院檢察署八十六年度偵字第三三六二
      號偵查卷第四頁參照），核與下述呼叫器客戶基本資料表及租用申請書（詳如
      下列說明）上所載被告之戶籍地址及聯絡電話相符。
（四）
  １．雖被告辯稱：八十六、八十七年間伊曾在上開住處無償提供安非他命二、三次
      予涂成林施用，並再免費送他安非他命回家用；又涂成林有欠伊五千元，伊曾
      打電話向之索取，但該電話是他媽媽接的，涂成林因而懷恨在心云云。然查：
  （１）被告自八十六年九月十三日警詢起，雖即以其與涂成林間有點財務糾紛，由
        涂成林之母出面解決，故涂成林對之耿耿於懷，無法諒解，除此之外，沒有
        仇恨置辯（同偵查卷第四頁反面參照）。但查：涂成林於八十六年五月二十
        九日、六月十九日檢察官偵查及八十六年九月十九日警詢時，一致指述被告
        前揭販賣安非他命之事實，已如前述，但均未供稱其與被告之間有何仇恨（
        其於八十六年九月十九日警詢時，明白指稱伊與被告並無仇恨，同偵查卷第
        七頁反面參照），嗣涂成林於八十六年十一月五日偵查時及九十年六月四日
        臺灣高等法院訊問時雖分別供稱「是警察打人」或「被警察刑求」云云（同
        偵查卷第四十九頁、臺灣高等法院八十九年度上更（一）字第七七五號卷宗
        該日訊問筆錄第三頁參照）來推翻其以前指認被告販賣安非他命之事實，但
        此時均未以與被告間有何仇恨為推翻前揭指述之理由。及至原審法院九十二
        年一月十日審理時涂成林才以「因為（指八十六年二月份）我曾跟他借過五
        千元，後來他以電話來向我催討，正好被我媽媽接到，他把這件事告訴我媽
        媽，因此我對他懷恨在心，這件事情我在高院時就有講過了」云云（該訊問
        筆錄第十九、二十一頁參照）。假如涂成林與被告間自八十六年二月間即有
        此項仇恨，為何從八十六年五月間起至九十年六月間止，司法偵審機關對之
        訊問多次，其均未以此項債務糾紛導致與被告間之仇恨為辯？甚且供稱其二
        人間並無仇恨云云，直至本院九十二年一月十日審理時才為此項證述，其真
        偽已堪置疑。假如其二人間自八十六年二月間起即有此項仇恨存在，致涂成
        林對被告不能諒解且耿耿於懷，為何八十六年及八十七年間，被告還會免費
        提供二、三次之安非他命予涂成林施用，且臨去前，再免費送涂成林他安非
        他命以便回家吸用之理？
  （２）按被告前因違反毒品危害防制條例案件經臺灣新竹地方法院判決後，在臺灣
        高等法院八十八年度上訴字第三四九六號案件審理時，先後於八十八年九月
        二十七日、十月二十五日、十二月二十日、八十九年三月十三日行準備程序
        ，並於八十九年三月二十一日審判，均未傳訊證人涂成林；該案經最高法院
        發回更審後，臺灣高等法院八十九年度上更（一）字第七七五號案件於九月
        十一日、九十年三月二十六日、四月十三日、二十七日、五月二十一日行準
        備程序、七月三日審理時，涂成林均未出庭作證。雖其曾於九十年六月四日
        準備程序時出庭，但並未證述其與被告間因上開五千元之債務而生糾葛之事
        ，此業據本院向臺灣新竹地方法院檢察署調取被告前揭案件檢閱無訛，從而
        ，涂成林所稱：「這件事情我在高院時就有講過了」云云，亦與事實不符，
        自無從為有利於被告之認定。
  ２．被告又辯稱：伊於八十六年二月至三月間曾被收押後該呼叫器即已停用云云，
      然查：000000000號呼叫器係被告於八十五年六月二十一日委託賴融
      慶向銅鑼電信局申請，並自該起使用，並於八十六年七月一日將「０５９」之
      字頭升碼為「０９５９」，至八十六年八月三十日因欠費拆機而停止使用等情
      ，業據原審法院向該公司函查屬實，有中華電信股份有限公司九十二年三月四
      日函復原審法院之該呼叫器客戶基本資料表、租用申請書及委託書各一件附審
      理第一卷可稽，從而，被告此項辯解，顯屬不實，不可採信。
  ３．另涂成林雖於八十六年十一月五日偵查時供稱：伊未向被告購買安非他命，是
      因為警察打人，才供稱向被告購買（臺灣苗栗地方法院檢察署八十六年度偵字
      第三三六二號偵查卷第四十九頁參照）；其另於九十年十二月十一日偵查時供
      稱：八十六年間伊並未向被告買過安非他命，因與被告是很熟的朋友，故被告
      才免費請伊吸用，之前雖供稱曾向被告購買安非他命等語，是因伊與賴政聰、
      邱國勳及其朋友共四人，在邱國勳家中為警查獲，警察要渠等供出「藥頭」的
      來源，渠等被警察逼的受不了，才由賴政聰提議說是被告賣給渠等安非他命等
      語（臺灣苗栗地方法院檢察署九十年度偵字第四三五五號偵查卷第四十九頁反
      面、第五十頁參照）；涂成林於原審法院九十二年一月十日審理時亦證稱：被
      警察刑求是八十六年五月二十日與邱國勳等四人被抓那一次（該審判筆錄第二
      十二頁參照）。經查：涂成林、賴政聰、邱國勳及謝維政四人，於八十六年五
      月二十日在苗栗市○○里○鄰○○街三十六號邱國勳家中為警查獲當天，涂成
      林與賴政聰二人於警詢及偵查時，均未供稱向被告購買安非他命之情事，此有
      前揭警詢及偵查筆錄在卷可稽（臺灣苗栗地方法院檢察署八十六年度偵字第八
      八八號偵查卷第六至九頁、第二十三至二十五頁參照），而涂成林係於八十六
      年五月二十九日、六月十九日偵查及同年九月十九日警詢時始指稱被告上述販
      賣安非他命之事實，已如前述。從上可見，證人涂成林陳稱警察打人伊才供稱
      向被告購買安非他命云云，顯然與事實不符，核係故為迴護被告之詞，亦不足
      為有利於被告之認定。
三、
（一）按告訴人、證人之陳述有部分前後不符，或相互間有所歧異時，究竟何者為可
      採，法院仍得本其自由心證予以斟酌，非謂一有不符或矛盾，即應認其全部均
      為不可採信；尤其關於行為動機、手段及結果等之細節方面，告訴人之指陳，
      難免故予誇大，證人之證言，有時亦有予渲染之可能；然其基本事實之陳述，
      若果與真實性無礙時，則仍非不得予以採信，最高法院七十四年度台上字第一
      五九九號判例足資參照。次按人之陳述係經由知覺、記憶及敘述之過程而形成
      ，因時間之經過，或將導致記憶模糊或淡忘，此乃事理之常，自難執此而謂證
      人之證詞全無可採。
（二）經查證人涂成林、賴政聰對於被告販賣其等安非他命之次數及金額等，其等前
      後論述雖有些微歧異，但揆諸前揭最高法院判例意旨及說明，本院認為該二人
      基本事實之陳述，於被告犯罪事實之認定無礙，爰審酌其二人前揭證詞，以最
      有利於被告之供述之次數（起碼三次）及金額（共同出資一千元），而認定該
      二人應僅向被告購買安非他命三次，即第一次於八十六年五月初，其二人共同
      出資一千元，至被告上開家中向被告購買安非他命約○．五公克；第二次及第
      三次係同年月中旬，其二人共同出資一千元，分別在苗栗市真善美電玩店及菲
      力電玩店，各向被告購買安非他命約○．五公克之事實，且被告並非轉讓安非
      他命予涂成林，應甚為明確。從而，被告另辯稱伊不認識賴政聰，賴政聰所為
      之指證有其所稱之瑕疵，為不可採云云，顯屬無據。故被告此部分之犯行，亦
      甚明確，應依法論科。
肆、被告意圖販賣而非法持有安非他命部分：
一、訊據被告對於如事實欄三所示之事實坦承不諱，核與被告於八十六年一月三日警
    詢時供稱：扣案之安非他命三五．六二公克係劉富成於八十六年一月一日二十二
    時許，拿至伊家中託伊販賣，共可賣三萬五千元（後供稱可賣四萬元），過二天
    之後，劉富成會過來拿錢，伊當時是想幫劉富成販賣等語（臺灣新竹地方法院檢
    察署八十六年度偵字第六七三號卷宗第三、四頁參照）；及被告於原審法院前案
    訊問時供稱：「（問：何時向劉富成處取得安非他命？答：）八十六年一月一日
    劉富成託我代為銷售安非他命三十七公克，放在我那裡，未及販賣就被查到」、
    「（檢察官提示警訊筆錄被告所述部分，問：有何意見？為何你說可賣四萬元？
    答：）劉富成是在八十五年十二月三十一日放在我那裡」等語（原審法院八十九
    年度訴字第一五八號八十九年六月二十一日訊問筆錄，該卷宗第四十一頁參照）
    ；與被告於原審法院九十二年一月十七日供稱：「（問：他【劉富成】是何時將
    安非他命放在你家中？答：）八十五年十二月三十一日那天幾點我忘記了，他當
    天拿去我家時跟我說他現在急須用錢，要我幫他一個忙，他跟我說買多少錢就賣
    多少錢」、「（問：當時你於警訊筆錄中有說三萬五千元，是否正確？答：）他
    當時說他買三萬五，看誰要就給他三萬五」、「（問：那你為何說可以賣到四萬
    元？答：）我當時沒有講說可以賣到四萬元，我忘記了」「（問：為何還需要用
    到電子秤呢？答：）要的人會看量夠不夠，我們必須當場秤給買主看才行，以避
    免引起糾紛」、「（問：為升麼要有空袋子四百個呢？答：）這四百個袋子早就
    有了，目的是以備不時之需，我是怕袋子破的時候可以用」等語（本案該訊問筆
    錄第二十七至二十八頁參照）大致相符。被告上述供述對於劉富成寄賣而交付安
    非他命之時間前後雖有八十六年一月一日二十二時許及八十五年十二月三十一日
    之差異，但人之陳述係經由知覺、記憶及敘述之過程而形成，因時間之經過，或
    將導致記憶模糊或淡忘乙節，已如前述，從而，本院認定被告於八十六年一月三
    日案發時之警詢筆錄所為之供述，即行為時間為八十六年一月一日二十二時許較
    為可採，因被告當時之供述距離行為時較近，其記憶應較清晰正確。又查：該四
    包安非他命經送請法務部調查局鑑定結果，確均為毒品甲基安非他命，合計淨重
    共三五．六二公克，包裝重二．二五公克，有該局八十九年七月十三日（）陸
    （一）字第９０４８１１號檢驗通知書一件附卷可稽（原審法院八十九年度訴字
    第一五八號卷宗第五十一頁參照）。證人劉富成於原審法院九十二年一月十七日
    審判時雖否認其有將上開安非他命委託被告販賣等語，然查：被告與劉富成二人
    間並無仇恨乙節，已據劉富成結證在卷，衡情被告並無構詞誣陷劉富成之理，且
    被告若為逃避或減輕自己之刑責，僅需供稱上開安非他命係供自己吸用而單純持
    有即可，並無需託詞劉富成寄賣，而構成更重之刑罰。從上可見，劉富成係為規
    避刑責才否認將上開安非他命委託被告販賣，已灼然甚明。此外，又有上開安非
    他命四包、電子秤一台、空塑膠袋四百個及分裝管二支扣案可資佐證，可見被告
    前揭自白與事實相符，應可採信。
二、按麻醉藥品管理條例第十三條之一第二項第一款之非法販賣麻醉藥品罪，並不以
    販入後復行賣出為成立要件．袛須以營利之目的，將麻醉藥品予以販入或賣出，
    有一於此，其犯罪即告成立，此與該條第二款所規定「意圖販賣而非法持有」，
    乃指意圖販賣而販入以外之原因而持有者（如因他人之贈與或寄藏而持有，嗣後
    始意圖販賣而持有），迥然有別，最高法院八十三年度台非字第一八四號判決可
    資參照。綜上所述，被告自劉富成中收受上開安非他命，僅係受託代為販賣，並
    非以販賣之意思而買入毒品，二人間並無買賣關係存在，而係以意圖販賣而販入
    以外之原因而持有，而非向劉富成販入該安非他命以便販賣，已甚明確，揆諸前
    揭最高法院判決意旨，被告此項行為顯然已構成上開條例第十三條之一第二項第
    二款之意圖販賣而非法持有化學合成麻醉藥品罪，其罪證已甚明確，應依法論科
    。指定辯護人辯稱：被告此部分之行為應僅構成非法持有化學合成麻醉藥品罪或
    販賣既遂罪乙節，尚屬有間。
伍、被告係基於意圖營利而販賣安非他命：
    經查，被告前揭自白：伊以一千元向人販入一包○．七公克的安非他命，將其中
    ○．五公克販賣予鍾莉萍，留下○．二公克供已吸用，由此可見被告販賣上開安
    非他命即賺得○．二公克之安非他命，有相當利潤可圖。次查被告與鍾莉萍、涂
    成林及賴政聰均無深刻之情誼，且鍾莉萍的客人與被告亦素昧平生；況被告於八
    十五年間並無職業而以賭博維生（臺灣新竹地方法院檢察署八十五年度偵字第一
    一八四二號偵查卷第四頁反面參照），被告當時既無資力，衡諸經驗法則，被告
    自無甘冒重典無償為鍾莉萍或其客人出面向他人購買安非他命，或致贈安非他命
    予陳黎馨、涂成林及賴政聰之理。綜上所述，足見被告確係意圖營利而為前揭販
    賣犯行，已灼然甚明。
陸、查安非他命前經行政院衛生署於民國七十九年十月九日以衛署藥字第九○四一四
    二號函列為麻醉藥品管理條例第二條第四款「化學合成類麻醉藥品」加以管理，
    不得非法輸入、製造、運輸、販賣、持有、施打或吸用，並自七十九年十月十一
    日起生效。核被告如事實欄二、（一）、（三）所為，均係犯麻醉藥品管理條例
    第十三條之一第二項第一款之非法販賣化學合成麻醉藥品罪；被告如事實欄二、
    （二）所為，係犯同條款及同條第三項之非法販賣化學合成麻醉藥品未遂罪（起
    訴書記載此部分亦構成同條項第一款之既遂罪，尚有未洽）。被告如事實欄三所
    為，係犯同條項第二款之意圖販賣而非法持有化學合成麻醉藥品罪。被告犯罪後
    ，毒品危害防制條例業於八十七年五月二十日修正公布，同年月二十二日生效，
    將安非他命列為第二級毒品，製造、運輸、販賣第二級毒品者，依同條例第四條
    第二項規定，處無期徒刑或七年以上有期徒刑，得併科新台幣七百萬元以下罰金
    （同條第五項亦有處罰未遂罪）；意圖販賣而持有第二級毒品者，依同條例第五
    條第二項規定，處五年以上有期徒刑，得併科新台幣五百萬元以下罰金。比較新
    舊法律以修正前之適用之麻醉藥品管理條例第十三條之一第二項第一款、第二款
    及第三項之處罰較輕，被告行為後法律有變更，依刑法第二條第一項但書規定，
    應適用有利於行為人之麻醉藥品管理條例第十三條之一第二項第一款、第二款及
    第三項處斷。按麻醉藥品管理條例第十三條之一第二項第一款及第二款為不同之
    罪名，其構成要件亦有不同（最高法院八十三年度台非字第一八四號、八十八年
    度台上字第二二六○號判決意旨參照），被告所犯上開二罪，犯意各別，構成要
    件不同，應分論併罰（公訴人認被告於連續販賣安非他命期間，基於販賣之意圖
    而持有安非他命，後者為低度行為已為前者之高度販賣行為所吸收，不另論罪，
    亦有未洽）。被告非法販賣及意圖販賣而非法持有安非他命前，非法持有安非他
    命之低度行為，應分別為其非法販賣及意圖販賣而非法持有安非他命之高度行為
    所吸收，不另論罪。被告先後六次非法販賣安非他命既遂及一次未遂之犯行，時
    間緊接，犯罪構成要件相同，顯係基於概括之犯意而為，應依連續犯之規定論以
    非法販賣安非他命既遂罪，並依法加重其刑。原審持同一見解，適用麻醉藥品管
    理條例第十三條之一第二項第一款、第二款，刑法第二條第一項但書、第十一條
    、第五十六條、第五十一條第五款、第三十八條第一項第一款、第二款，並審酌
    被告有如事實欄所示之犯罪前科，素行不良，為求一已私利，不惜販賣毒品殘害
    他人，甚且連自己之外甥女亦不能或免，惡性非輕，及其犯罪之動機、目的、手
    段，販賣次數、所生危害及犯後態度等一切情狀，分別量處乙○○連續非法販賣
    化學合成麻醉藥品，處有期徒刑柒年，又意圖販賣而非法持有化學合成麻醉藥品
    ，處有期徒刑參年陸月，並應執行有期徒刑捌年，以資懲儆。公訴人雖求處被告
    有期徒刑十五年，但綜觀被告上述犯行之時間、數量及販賣之對象，可見其僅係
    販賣毒品之下游小販，遠非大盤商毒害國人身心健康所造成之危害可比，暨與其
    他同類案件量刑之斟酌，故未依公訴人之上開求刑，附此說明。另以扣案之安非
    他命一包毛重二．二公克（驗餘淨重一．八五公克）、安非他命四包毛重共三十
    七公克（驗餘淨重共三十五．六二公克，包裝重二．二五公克），均為違禁物，
    應依刑法第三十八條第一項第一款之規定宣告沒收。扣案之空塑膠袋共四百三十
    個、分裝管二支均係被告所有且供犯罪所用之物，業據被告供明在卷，爰均依刑
    法第三十八條第一項第二款之規定宣告沒收。另扣案之電子秤一台雖係供被告犯
    罪所用之物，但非被告所有，已如前述，依法不得沒收，附此說明。認事用法，
    核無不合，量刑亦稱妥適。被告上訴意旨，否認犯罪，指摘原判決不當，為無理
    由，應予駁回。
柒、
一、公訴意旨另略以：被告基於上述意圖營利之概括犯意，於八十五年一月十六日十
    七時許、同年月十九日八時許，在上述頂好賓館，各將安非他命一包（重量皆不
    詳），分別以一千元之代價，連續二次販賣予陳黎馨，因認被告另涉有麻醉藥品
    管理條例第十三條之一第二項第一款之連續非法販賣化學合成麻醉藥品罪嫌。公
    訴人認被告涉嫌二次非法販賣安非他命予陳黎馨之犯行，無非以證人陳黎馨之指
    述為其證據，然查：
（一）訊據被告堅決否認此項犯行，辯稱伊並未非法販賣安非他命予陳黎馨等語，證
      人陳黎馨於警詢時固指稱：「（問：安非他命向何人購買？價格如何？答：）
      安非他命係向乙○○．．．以每小包（新台幣）壹仟元購得」、「（問：妳每
      次向他購買時是以何種方式達成呢？答：）大部分都是我打電話給他，然後他
      將安非他命送到我工作賓館的一樓門口，復一手交錢一手交貨完成的」、「我
      八十五年元月十六日十七時許向他購買一包，元月十九日早上八點多亦向他購
      買乙次」（臺灣新竹地方法院檢察署八十五年度偵字第一三二六號卷宗第七頁
      參照）；其於檢察官訊問時亦指稱：「（問：安非他命何來？答：）我是一月
      十九日向我舅舅乙○○以一千元向他買，是在我工作的頂好賓館一樓他交給我
      的，另外一月十六日也是以一千元向他買過一次．．．」（同偵查卷宗第二十
      六頁參照）。
（二）又如事實欄二、（二）所示之事實，證人即該案件之承辦警員楊瑞斌於本院審
      判時，對於陳黎馨如何打電話約被告前來上述賓館時結證稱：「她（即陳黎馨
      ）說我要東西了，跟上次一樣，請你（即被告）拿來」、「我們（即承辦警員
      ）只有告訴她（即陳黎馨）平時她是如何聯絡的，就用平時的方式來聯絡」（
      原審法院九十二年二月十四日審判筆錄第二十六頁、第二十九頁參照）。但被
      告於八十五年一月二十四日二十二時許，接獲電話前往上開賓館時，係將安非
      他命放置於樓梯間之電話線箱內，而人直接上開該大樓四樓之賓館，並非在該
      大樓一樓門口，一手交錢一手交貨完成交易乙節，已如前述。證人之證詞既有
      瑕疵，且無其他補強證據，自難僅憑單一證人之指述，即遽入人罪，而認定被
      告有此犯行。
二、公訴意旨又略以：被告於八十六年五月初在其上開住處，及同年月中旬在前揭電
    玩店另各分別以一千元或二千元之代價，販賣○．五至．八公克之安非他命予涂
    成林、賴政聰各一次乙節，因被告堅決否認有此犯行，且證人涂成林、賴政聰上
    開如乙、參所示之證詞亦不足認定有此事實。
三、此外，本院復查無其他證據足資證明被告有此上述（一）、（二）之犯行，本應
    為無罪之諭知，但公訴人認此與前開有罪部分有裁判上一罪關係（連續犯），故
    均不另為無罪之諭知。
據上論結，應依刑事訴訟法第三百六十八條，判決如主文。
本案經檢察官丙○○到庭執行職務。
中      華      民      國      九十二     年    十二     月    三十    日
                                臺灣高等法院臺中分院刑事第四庭
                                  審判長法  官  洪  耀  宗
                                            法  官  劉  登  俊
                                            法  官  蕭  錦  鍾
右正本證明與原本無異。
如不服本判決應於收受送達後十日內向本院提出上訴書狀，其未敘述上訴之理由者並
得於提起上訴後十日內向本院補提理由書（均須按他造當事人之人數附繕本）。
                                            書記官  蘇  昭  文
中      華      民      國      九十二     年    十二     月    三十    日
附錄：本案論罪科刑法條全文
麻醉藥品管理條例第十三條之一第二項第一款：
違反前條之規定，其屬於第二條第一款至第三款之麻醉藥品者，應分別依法罰。
違反前條之規定，其屬於第二條四款之麻醉藥品者，依左列規定處罰：
一、非法輸入、製造、運輸、販賣者，處五年以上有期徒刑，得併科五萬元以下罰金
二、意圖販賣而非法持有者，處三年以上十年以下有期徒，得併科三萬元以下罰金。
三、意圖營利而非法為人施者, 處五年以下有期徒刑，得併科二萬元以下罰金。
四、非法施打、吸用者，處三年以下有期徒刑、拘役或一萬元以下罰金。
五、非法持有者，處二年以下有期徒刑、拘役或五千元以下罰金。
前項第一款
之未遂犯罰之。
                                                                        Ｒ


司法院資訊處製作；財團法人民間司法改革基金會備份。
